臺灣臺北地方法院民事判決　　　　　　 93年度簡上字第226號
上　訴　人　戊○○○管理委員會
法定代理人　甲○○
訴訟代理人　江雅萍律師
被上訴人　　乙○○○股份有限公司
法定代理人　丁○○
訴訟代理人　莊柏林律師
上列當事人間請求給付管理費事件，上訴人對於中華民國92年12
月30日本院91年度北簡字第22316號第一審判決提起上訴，本院
於94年11月21日言詞辯論終結，判決如下：
    主  文
上訴駁回。
第二審訴訟費用由上訴人負擔。
    事實及理由
一、上訴人法定代理人於93年6月15日由羅欽仁變更為甲○○，
    有會議記錄（見本院卷第205頁至208頁）在卷可稽，其具狀
    聲明承受訴訟，應予准許。
二、上訴人起訴主張：
（一）上訴人為依戊○○○住戶公約所成立之管理委員會，位於
      台北市○○○路○段126巷1號，戊○○○之2、3樓為被上
      訴人所有，並經營南華停車場使用（下稱系爭停車場），
      共計有37個停車位，民國83年5月間，經上訴人決議通過
      系爭停車位之管理費調整為每車位新台幣（下同）600元
      ，但被上訴人拒繳，嗣其中31個停車位部分，業經法院判
      命被上訴人給付管理費確定，仍有其餘六個停車位，自85
      年3月起至91年6月止，有76個月，共計273,600元（計算
      式為600X6X76=273,600）之管理費未付，爰依管理委員會
      83年5月28日之決議，請求被上訴人如數給付，及自起訴
      狀繕本送達翌日即91年7月10日起至清償日止，依年利率
      5%計算之利息，並請求被上訴人自91年7月31日起至喪失
      戊○○○住戶身分之日止，按月於每月底給付上訴人3,
      600元，如未按月給付，並應自次日一日起至清償日止，
      依年利率5%計算之利息。
（二）被上訴人有繳付管理費之義務，業經最高法院裁判確定，
      上訴人戊○○○管理委員會係於戊○○○70年興建完成後
      成立，成立之時因公寓大廈管理條例尚未頒布實施，故上
      訴人係依據建商即被上訴人南華公司事先擬定，與各買受
      住戶簽立之預訂萬象特級大廈房屋買賣契約書及其附件萬
      象特級大廈住戶公約，由被上訴人籌組而成。依據上開契
      約書第21條之規定，住戶應嚴格遵守住戶公約之規定，並
      願接受由被上訴人及全體住戶所組成之「萬象特級大廈管
      理委員會」所通過之規章及執行之拘束。而住戶公約第17
      條亦明定：「本大廈管理費用應由全體住戶按其受益程度
      分攤負擔，各住戶應依章繳納。其辦法由管理委員會定之
      。」，而被上訴人為戊○○○之區分所有權人及住戶，有
      繳交管理費用之義務存在，嗣因物價波動上漲戊○○○管
      理費收支不足，戊○○○住宅與辦公住戶之管理費用幾經
      調漲，然有關被上訴人所有之停車場部分，卻因戊○○○
      係由被上訴人興建，管理費自始為其主導自訂，相較於同
      屬管理委員會之其他住宅住戶每坪應繳49元，辦公住戶每
      坪繳交65元、營業住戶每坪應繳72元而言，被上訴人僅以
      每坪13元計算，自屬過低、不公，引起住戶反彈甚至聯名
      抗議。為此上訴人參考鄰近安和大樓每一位停車位收取60
      0元管理費之情形，於83年5月份召集管理委員開會，16位
      委員共13人出席，提案有關被上訴人所屬停車場管理費用
      每坪13元，費用偏低，應調整為每車位600元，經全體出
      席委員一致決議通過每一車位調整為600元，有會議記錄
      足憑。故被上訴人依約自應受管理委員會之決議拘束，不
      得拒繳管理費。有關被上訴人為戊○○○之住戶，有依管
      委會之決議繳付每一車位600元管理費之義務部份，業經
      　鈞院以85年簡上字第226號判決確定，並經鈞院以87年
      簡字第8號（原86年度訴字第3915號）判決、台灣高等法
      院87年度上字第1393號判決、最高法院90年度台上字第
      607 號判決、台灣高等法院90年度上更（一）字第108號
      判決、最高法院92年度台上字第2386號判決、台灣高等法
      院92 年度上更（二）字第255號判決、最高法院94年度台
      上字第221號判決確定，上訴人強制執行在案，而確定判
      決依法有既判力，被上訴人每一車位有繳付600元管理費
      之義務無庸置疑，被上訴人自不得再為相反之主張。故被
      上訴人辯稱其已退出上訴人管理委員會、被上訴人調漲管
      理費過高云云，均無可採。而被上訴人位於戊○○○之房
      地，依臺北市停車場管理處民國85年3月核發之停車證共
      計有37個車位。停車位既有37個，上訴人前案僅以31個車
      位請求，自有遺漏而得再行主張。
（三）被上訴人經營之停車場設有37個停車位，且不包含丙○○
      部分：被上訴人位於戊○○○之房地，依臺北市停車場管
      理處民國85年3月核發之停車證共計有37個車位無誤，迄
      今並無任何變動。被上訴人雖稱2樓賣給丙○○，然出賣
      之時間依被上訴人庭呈之建物謄本所示，丙○○登記為所
      有權人之時間為民國77年12月15日，惟被上訴人實際向台
      北市停車場管理處申請取得系爭停車場登記證乃係85 年3
      月，顯見被上訴人申請停車場證時即已排除丙○○之部份
      ，故有關丙○○之部分，既是被告取得停車場登記證前7
      、8年所發生之事，而被上訴人亦坦承其與丙○○乃「已
      分別營業使用」，而非共同營業，則本件糾紛自與丙○○
      無關，故被上訴人所稱自無可採。而丙○○於原審具結證
      實「我並沒有加入被告的停車場」，亦即丙○○並未將所
      有之停車位加入被上訴人之停車場共同經營，原審未查，
      逕自認定被上訴人37個停車位應扣除丙○○之部分，自與
      事實未合！另證人丙○○經鈞院傳喚，亦證稱「我的停車
      位沒有交給任何人用，也沒有出租給乙○○○公司」，並
      解釋原審勘驗時說沒有加入停車場之真意，是指「他們去
      登記時我不知道，有無加入我也不知道。我也沒有租給他
      們，他們有無把我的停車位拿去登記我也不知道。」亦證
      稱：被上訴人公司經營停車場收入並未交給證人丙○○，
      足徵被上訴人辯稱其停車場之車位包含丙○○之部分並不
      可採。
（四）台北市政府之函覆資料，亦顯示被上訴人於85年3月19日
      申請時即自行填載「停車位數三十七小型車」，絕非如被
      上訴人所稱僅有30個而已。至於停車場地址雖為「台北市
      ○○○路一段126巷1號3樓2樓」，那是因為實際上丙○○
      與被上訴人係一起共有，並無單獨之所有權，但並不代表
      被上訴人經營之停車場涵蓋丙○○之部分，蓋被上訴人所
      有之停車場地址為依建物謄本門牌號碼為「台北市○○○
      路○段126巷1號3樓之2之3」（見被上訴人於原審提出之
      証一建物謄本），而非台北市○○○路○段126巷1號3樓
      ，而丙○○為被上訴人上開建物之共有人，亦即丙○○所
      有之建物地址亦為「台北市○○○路○段126巷1號3樓之2
      之3」，而非「台北市○○○路○段126巷1號2樓」！實際
      上「台北市○○○路○段126巷1號2樓」與本件系爭之停
      車場所在「台北市○○○路○段126巷1號3樓之2之3」為
      不同建物，均另有所有權人，被上訴人將之混為一談，並
      不足採。由此可見停車場證上所載之「台北市○○○路○
      段126巷1號3樓2樓」應為「台北市○○○路○段126巷1號
      3樓之2之3」之誤載，並不是被上訴人擁有「台北市○○○路○段126巷1號3樓」之單獨所有權，丙○○擁有「台
      北市○○○路○段126巷1號2樓」之所有權。又因被上訴
      人與丙○○係共有「台北市○○○路○段126巷1號3樓之2
      之3」之建物，雙方分管，所以被上訴人申請停車場登記
      時當然僅能依建物登記謄本將坐落地址寫下，根本無法單
      獨劃分被上訴人與丙○○之部分，並不是說被上訴人停車
      場地址登記於「台北市○○○路○段126巷1號3樓2樓」（
      應為台北市○○○路○段126巷1號3樓之2之3」之誤載）
      ，即當然認為該停車場範圍包含丙○○，而不顧被上訴人
      自陳與丙○○「分別營業使用」和丙○○証稱「我並沒又
      加入被告的停車場」之鐵証。另81年3月24日台北市政府
      公告頒訂之「台北市停車場經營登記作業須知」第4條之
      規定：
      「停車場經營申請報備登記時，負責人應檢附左列文件各
      二份，向停管處申請，經本府核備領得停車場登記證後，
      始得依法營業…。四、停車場所有權證明文件影本，產權
      非自有者，應附租約或使用同意書影本。……六、停車位
      標誌、號誌、車輛停放線、指向線及車位配置圖。」。查
      丙○○既已作證陳述其並未同意將所有之停車位交付被上
      訴人經營，被上訴人亦無法提出丙○○有出具同意書或其
      申請停車場之「車位配置圖」確實有包含丙○○之部分，
      當然不能將丙○○之車位直接列入其經營之南華停車場管
      理之範圍。
（五）就上訴人於91年11月間實地勘查停車場現況所拍攝之照片
      內容可知：
    1.3樓部份，被上訴人於牆上共標示32個停車位。而實際停
      車狀況為32號停車格至電梯口亦多停2部車，顯見3樓部份
      之實際停車數為34個。
    2.2樓部份，被上訴人未標示停車位數量，經上訴人細數可
      供停車之數量為7個，而被上訴人亦自認二樓停車位有8個
      ，其中管理處辦公佔有一部份，至申請停車位僅留7格。
    3.另一樓停車場入口至2、3樓停車場之走道，被上訴人亦對
      外開放收費停車，有時停靠6部車，有時甚至高達10部以
      上。
    4.由上可知，被上訴人所有經營之停車場實際停車數量遠超
      過37位，上訴人以37位計算訴請給付管理費，並無任何不
      當之處。
（六）被上訴人於原審履勘現場前才匆匆於系爭停車場之三樓繪
      製停車格線，誤導原審其於三樓僅有30個之停車位之假象
      ：
    1.被上訴人於他案訴請管理費之訴訟中，對其3樓停車場設
      有編號1至31車位從未爭執（參見原審所呈原証1、原証
      2、原証3、原証4及原証5之民事判決）。上訴人應原審之
      要求於91年11月間拍攝被告所有停車場之現況照片，並於
      91年11月13日之民事準備書（二）狀中檢附照片共九紙供
      法官參酌，被上訴人對於該照片於提出時並未爭執。
    2.而依前述9紙照片可明顯看出：
     （1）被上訴人三樓停車場係停放34部車輛（見原審照片一
          (一)、一(二)、一(三)、二(一)及二(二)之影像）。其中2部電
              梯口均停有二部車輛（即共四部車輛）。
     （2）被上訴人3樓停車場地面並無劃有黃色之停車格線（
          見原審照片一(一)、一(二)、一(三)、二(一)及二(二)之影像）
          。
     （3）被上訴人3樓停車場之車位編號係以黏貼標示於樑柱
          或牆面上，而非於地面上以白字噴漆標示（見原審照
          片一(一)、一(二)及一(三)之影像）。
     （4）被上訴人三樓停車場之電梯門口長期停有車輛（見原
          審照片二(一)及二(二)之影像）。其中靠近車道之電梯口
          之牆上原先並標示有第9及第10個停車位之編號，鈞
          院履勘前才以白漆塗掉，現場仍看得出痕跡（原審照
          片10）。
     （5）被上訴人一直對外收費，於停車場車道上停放多部車
          輛，車道未予淨空（見原審照片5）。
     （6）上開被上訴人於3樓停放34輛車輛之事實，並經証人
          甲○○與郭憲昭於原審勘驗時證明屬實，而郭憲昭長
          期擔任戊○○○管理員，對事實知之甚詳，不容被上
          訴人抵賴。
（七）被上訴人於原審法官履勘之後，照常於電梯出口處停放車
      輛（見原審照片6、照片7），絕非如被上訴人所述未於電
      梯門口開放車位供人停車，被上訴人只是在法院履勘時故
      意不停車提供表面現象欺瞞法官而已，實際上被上訴人連
      車道都時常停滿7、8車輛（見原審照片8、照片9），電梯
      門口既有空位，豈有不對外開放停車之理？且查被上訴人
      所有之停車場係僱有管理員可控制車輛之停放狀況，如被
      上訴人僅有29個停車位，一但超過29部車輛停放被上訴人
      即應當以客滿阻擋其他車輛之繼續進場停放，今被上訴人
      讓車輛停滿停車格後又繼續開放，讓停車場連車道在內停
      滿多達40多部之車輛，而此部分停放之車輛被上訴人當然
      也都對外收受每一小時50元之停車費，同一標準，為何上
      訴人對此部分不能要求被上訴人給付管理費？故被上訴人
      所辯根本與事實不符，與情理不合，不足採信！
（八）林國賢並未繳納管理費予上訴人：林國賢雖曾具狀聲稱其
      均按月繳交管理費，並提出近期繳納蓋有車庫管理員簽章
      之收據影本為証。然上訴人從未收受林國賢繳交之管理費
      ！觀諸其提出之收據，不但與上訴人使用多年之管理費收
      據不同，且收據上所該之印文為「萬象收費停車場管理處
      」，亦與上訴人之名稱「戊○○○管理委員會」不合，顯
      然該收據並非上訴人所出具，亦即受林國賢並未向上訴人
      繳付任何費用。而上訴人之管理費收據早於兩造於85
      年簡上字第226號確定判決中即已提出，其格式內容早於
      林國賢於民國87年6月22日取得車位所有權前即已確定，
      並未變更。林國賢如欲主張其確實曾向上訴人繳交管理費
      ，自當提出與原証11相同格式並有上訴人蓋章確認收受之
      管理費收據，尚難以印章名稱不符又非上訴人出具之收據
      證明其已繳費。
（九）鈞院94年7月5日履勘時，電梯口亦有車輛停放（見本院卷
      第293頁，照片4），地上亦可明顯看出劃有白色停車線（
      見本院卷第294頁，照片5），履勘後被上訴人仍舊於上開
      電梯口停放車輛，有上訴人於7月13日拍攝之照片足證（
      見本院卷第295頁、296頁，照片6、7），則至少3樓平面
      部分被上訴人即有34個停車位長期對外開放供停車使用，
      故被上訴人提出之建物成果圖僅有30個停車位並非被上訴
      人經營之南華停車場實際上之停車狀況。
三、被上訴人則以：
（一）上訴人主張被上訴人係為戊○○○之區分所有權人及住戶
      ，有依住戶公約及上訴人管理委員會會議決議繳交每1 車
      位600元管理費之義務，惟查：依戊○○○住戶公約第7條
      第3項載明：「本大廈之商場及市場，因情況特殊，分別
      設立『商場管理處』及『市場管理處』，以資管理，…」
      等語，換言之，商場部分可以設立管理處，不受大廈管理
      委員會之管理，此業經1、2樓之賴世鴻、徐剛夫、吳耀唐
      在他案結証在案。又被上訴人業於81年5月28日及86年9
      月10日表明退出上訴人管理委員會，益証被上訴人對上訴
      人管理委員會並無給付管理費之義務。次依戊○○○住戶
      公約第17條規定：「管理費用應由全體住戶按其受益程度
      比例分擔，…。」所謂「受益程度」，實指享受大廈公共
      設施及管理費服務之多寡標準而訂，查上訴人管理委員會
      對一般住戶有12項服務（即排水、給水、水塔、蓄水池、
      化糞池、清潔工、守衛、信箱、公共照明、緊急電源、消
      防設備、公共電梯），惟對3樓停車場部分，僅有電梯一
      項服務，是上訴人未考量被上訴人與其他住戶性質之差異
      ，詎以提供其他住戶所需之服務，而被上訴人不需要甚或
      不可能使用之服務，強迫被上訴人參與分擔其他住戶之管
      理費用，顯有違背上開住戶公約第17條意旨之情，又上訴
      人片面對被上訴人調漲管理費約202％，亦為濫用權利，
      不應允許。又系爭停車位有37格，扣除2樓屬訴外人丙○○所有之8個停車位後，僅餘29個停車位，並未超過上訴
      人於他訴（台灣高等法院92年上更(二)第255號，尚未終結
      ）已訴請給付管理費之31個，上訴人為重複之請求，自有
      未合。
（二）上訴人主張被上訴人經營之停車場設有37個停車位，不包
      括訴外人丙○○部分云云。惟揆諸被上訴人於93年11月25
      日狀內提出之台北市建成地政事務所建物測量成果圖（屬
      公文書）及台北市建物登記謄本（亦屬公文書）所示，上
      訴人所謂北市停車登字第116-1號台北市停車場登記證所
      載停車位37格，係包括台北市○○○路○段126巷1號2、3
      樓，停車場2樓部分，設有8個停車位，確為訴外人丙○○
      所有（持分136 /1000），上訴人所謂37 個停車位，不包
      括訴外人丙○○部分實為子虛，且該部分之管理費，丙○○確已依期向上訴人繳納，此業經丙○○於原審結証在卷
      ，則丙○○既已向上訴人繳納管理費，上訴人即無重複向
      被上訴人請求給付管理費之理。
（三）上訴人主張渠從未收受訴外人林國賢繳納之管理費云云。
      惟查停車場3樓設有29格停車格，其中1格為林國賢所有（
      持分27/1000），有建物測量成果圖及建物登記謄本在卷
      可稽（見被上訴人93年11月25日狀証一、二），且林國賢
      亦已依期向被上訴人繳納管理費，被上訴人與訴外人林國
      賢及訴外人丙○○係因共有人使用同一室內車坡道（由1
      樓貫通2、3樓），屬共同共有，只能核發一張停車証，上
      訴人利用上開2、3樓合用一張停車証之行政規定，將2樓
      丙○○部分及3樓林國賢部分之停車格亦計入被上訴人所
      有之停車格，自有未合，洵無足採。
（四）系爭停車場3樓部分，被上訴人確僅有停車格28個，加上
      訴外人林國賢所有之1格停車位（持分27/1000），合29格
      ，亦業經原審勘驗現場勘明，並有勘驗筆錄可考，上訴人
      稱3樓停車位有34個，顯與事實不符，又上訴人所稱多出
      之4個停車位，係在電梯出口處，此有照片（請見被上訴
      人92年9月3日狀証二）在卷可稽，屬非法可停車之處，上
      訴人將違規停車之停車處亦列入計算3樓停車位數量，自
      非可取，而證人甲○○多次與被上訴人纏訟，且為上訴人
      管理委員會前主任委員，現副主任委員，證人郭憲昭為上
      訴人之受僱人，此二人之證言均無任何證明力可言，亦不
      足採。至只有一張停車証，實係因被上訴人與訴外人丙○○及訴外人林國賢為共有人使用同一室內車坡道（由1樓
      貫通2、3樓），屬共同共有，無法分割，而非上訴人扭曲
      未包括2樓丙○○部分及3樓林國賢部分之停車格在內，上
      訴人利用上開2、3樓合用一張停車証之行政規定，將2 樓
      丙○○部分及3樓林國賢部分之停車格亦計入被上訴人所
      有之停車格，自有未合，洵無足採等語，資為辯解。
四、本件原審為上訴人敗訴之判決，上訴人不服提起上訴，於本
    院聲明：(一)原判決廢棄。(二)被上訴人應給付上訴人273,600
    元，及自起訴狀送達之翌日起自清償日止，按年利率5％計
    算之利息。(三)被上訴人應自91年7月31日起至喪失戊○○○
    住戶身分之日止，按月於每月月底給付上訴人3,600元，如
    未按月給付，並應自次日一日起至清償日止，加付上訴人按
    年利率5％計算之利息。被上訴人於本院聲明：上訴駁回。
五、不爭執之事實：
（一）坐落台北市○○區○○段3664建號，門牌號碼台北市○○○路○段126巷1號3樓之2之3，為上訴人與訴外人丙○○及
      林國賢共有，丙○○於78年2月13日登記取得，林國賢於
      87年7月23 日登記取得，有系爭建物登記簿謄本在卷可稽
      （見原審卷第42頁）。
（二）上訴人於87年間以被上訴人為被告請求系爭南華停車場31
      個停車位之管理費，經本院以87年簡字第8號（原86年度
      訴字第3915號）判決、嗣經台灣高等法院87年度上字第
      1393 號判決、最高法院90年度台上字第607號判決、台灣
      高等法院九十年度上更（一）字第108號判決、最高法院
      92年度台上字第2386號判決、台灣高等法院92年度上更（
      二）字第255號判決、並經最高法院94年度台上字第221號
      判決確定在案，有上訴人所提92上更（二）字第255號、
      最高法院94年度台上字第221號判決、判決確定證明書（
      均影本，見本院卷第244頁至第261頁、第313頁）。
六、得心證之理由：本件上訴人主張依被上訴人申請核備之停車
    場登記證停車位登載有37個，爰請求除前案判決之31個停車
    位管理費以外之6個停車位之管理費，被上訴人則辯稱其聲
    請核備之停車位包含共有人丙○○分管之停車位部分，則本
    件之爭點厥為：被上訴人於85年3月19日送請台北市停車管
    理處核備發給北市停場登字第116之1號停車場登記證之37
    個停車位是否包含丙○○共有之車位部分，被上訴人是否須
    另行再給付另外6個停車位管理費？經查：
（1）系爭建號3664號，門牌號碼台北市○○○路○段126巷1號3
     號之2之3，登記主要用途為「停車空間」，該停車場於
     83年間由台灣聯通停車場開發股份有限公司申請發給北市
     停場登字第116號停車場登記證，而於85年3月間由被上訴
     人申請辦理變更負責人姓名、經營者名稱、停車場名稱，
     經台北市停車管理處准予核備，並發給北市停場登字第116
     之1號停車場登記證，其申請書上登載車位數為37個小型車
     ，停車場地址為台北市○○○路1號3樓2樓，有本院函請台
     北市停車管理處檢送系爭第116號、第116之1號登記證相關
     申請資料可憑（見本院卷第53頁至第60頁、第196頁至第
     197頁），而經本院函請台北市停車管理處檢送提供系爭第
     116號聯通停車場原始申請資料，經該處覆稱：經查該停車
     場登記證係於83年間申請核發，本處檔案室已無此原始申
     請資料可提供，亦有台北市停車管理處93年8月20日函在卷
     可憑（見本院卷第200頁），是依系爭停車場登記證資料尚
     無從判斷登記證上37個停車位之相關位置。而登記證上登
     載小型車「37個」車位，故於同址3樓、2樓之間，如何設
     置停車位，乃空間分配使用之問題。
（2）次查，經本院勘驗現場，上開3664建號，門牌號碼台北市
     ○○○路1段126巷1號3樓之2之3，係由一樓以一車道貫通
     ，三樓位置現有車位30個，2樓位置有車位6個，2樓6個停
     車位旁邊原有2個停車位，於勘驗時該2個停車位以木板隔
     間，有勘驗筆錄可稽；證人丙○○亦證稱其2樓共有8個停
     車位等語（見本院卷第226、227頁），是依勘驗結果，尚
     難認被上訴人有超過31個停車位。至上訴人於原審主張被
     上訴人所有之3樓部分牆上共標示32個停車位，電梯口亦多
     停二部車，實際停車數為34個，被上訴人於法院履勘之前
     ，佯裝電梯出口處無停放車輛云云，並舉證人即前任負責
     人甲○○及職員郭憲昭證明其情，及提供及照片十幀為證
     ，於本院復主張被上訴人在停車場入口至2、3樓停車場之
     走道，亦對外開放收費停車，有時停靠6部車，有時甚至高
     達10部以上云云，惟上開被上訴人縱有於電梯口、走道開
     放對外停車，亦屬被上訴人違規對外開放停車之問題，亦
     非上訴人主張依停車登記證上登載有37個停車位。
（3）再查，系爭停車場台北市○○○路○段126巷1號3樓之2之3
     ，其登記使用用途為「停車空間」，而上訴人提出門牌號
     碼台北市○○○路○段126巷1號2樓及台北市○○○路○段
     126巷1號3樓之登記簿謄本，所有權人分別吳超竑、鴻基育
     樂股份有限公司，登記主要用途均為「商業用」，有建物
     登記謄本在卷可稽（見本院卷第29頁至第30頁），是上訴
     人主張停車場地址為台北市○○○路1段126巷1號3樓之2之
     3，登載為台北市○○○路1號3樓2樓係屬誤載，應屬可採
     。而上開建號3664建號，門牌號碼台北市○○○路○段126
     巷1號3樓之2之3，為上訴人與訴外人丙○○及林國賢共有
     ，系爭停車場之2樓部分，確為丙○○管理，設有8個停車
     位，其中6個作為停車位，兩個移作建物使用，該部分之管
     理費由丙○○繳納等情，業據原審履勘現場屬實，並製作
     勘驗筆錄在卷（見原審勘驗筆錄，原審卷第213頁）；且經
     本院傳喚證人丙○○到庭證稱：（問：「南華停車場登記
     37 個停車位包括2樓3樓，37個停車位有無包括你所有部分
     8個停車位？」，答：「我不知道有沒有，但可能是有，因
     為三樓不可能有37個停車位，去登記時沒有告訴我，所以
     我不能確定有無包括。」；問：「2樓與3樓停車位是否同
     一車道進出？」，答：「是的」；問：「勘驗時說沒有加
     入停車場的真意為何？」答：「他們去登記時我不知道，
     有無加入我也不知道，我也沒有租給他們，他們有無把我
     的停車位拿去登記我也不知道」）等語（見本院93年11月
     22日準備程序筆錄）；依證人丙○○所證申請登記時有可
     能將其分管部分申請登記，且經本院勘驗現場之結果，被
     上訴人主張其申請核備之停車位包含共有人丙○○分管之
     停車位部分，應可採信。縱證人丙○○於原審證稱其並沒
     有加入被告的停車場等語，惟有無加入共同經營，及申請
     停車場登記係屬二事，證人丙○○亦未證稱其有另行申請
     停車場證之證述。而該停車場3樓、2樓之空間中，依空間
     利用之分配，丙○○分管之2樓部分已設有8個停車位，以
     上訴人主張之總數37個停車位計，被上訴人所有3樓部分之
     停車位，僅餘29個，並未超過上訴人已訴請給付管理費之
     31 個停車位；是上訴人逕依系爭停車場登記證上登載之37
     個停車格，請求被上訴人給付另外6個停車位管理費，尚屬
     無據。
（4）上訴人主張被上訴人於31個停車位之外尚有6個停車位未繳
     管理費云云，未能舉證以實其說，其再請求被上訴人給付
     管理費，核屬無據，不應准許。至上訴人另主張訴外人林
     國賢並未繳納管理費予上訴人，惟查，本件上訴人係以被
     上訴人有多於31之停車位之管理費未繳納，請求被上訴人
     給付，惟上訴人對於被上訴人於31個停車位之外尚有6個停
     車位，並未舉證以實其說，則訴外人林國賢是否有繳納管
     理費，並不影響本件之判斷。
七、綜上所述，本件上訴人主張被上訴人經營之停車場有超過31
    個停車位為不足採，被上訴人抗辯尚屬可信。則上訴人執此
    主張被上訴人應繳納超過31個停車位之另外6個停車位管理
    費云云，自屬無據。從而，上訴人依系爭管理委員會之決議
    ，請求被上訴人給付管理費273,600元及法定遲延利息，並
    請求被上訴人自91年7月31日起至喪失戊○○○住戶身分之
    日止，按月於每月底給付上訴人3,600元，如未按月給付，
    並應自次日一日起至清償日止，依年利率百分之五計算之利
    息云云，為無理由，應予駁回。原告之訴既無理由，其假執
    行之聲請，亦失所附麗，併予駁回。原審為上訴人敗訴之判
    決，及駁回其假執行之聲請，並無不合。上訴意旨指摘原判
    決不當，求予廢棄改判，為無理由，應予駁回。
六、本件事證已臻明確，兩造其餘攻擊防禦方法及證據，經本院
    審酌，認與判決結果不生影響，爰不予一一論列，併此敘明
    。
七、據上論結，本件上訴為無理由，依民事訴訟法第436條之1第
    3項、第449條第1項、第78條，判決如主文。
中　　華　　民　　國　　94　　年　　12　　月　　5 　　日
                  民事第二庭  審判長法　官  鄭純惠
                                    法  官  黃雯惠
                                    法  官  吳淑惠
以上正本係照原本作成。
本件不得上訴
中　　華　　民　　國　　94　　年　　12　　月　　6 　　日
                                    書記官  蔡凱如
